臺灣臺中地方法院民事判決        
  111年度中小字第443號
原      告  雲雀東海會館管理負責人即雲雀物業有限公司


法定代理人  林大祐  
訴訟代理人  楊文瑞  

被      告  楊宗頤  


訴訟代理人  楊碩勳  
上列當事人間請求給付管理費事件，本院於民國111年6月7日言
詞辯論終結，判決如下：
    主    文
原告之訴駁回。
訴訟費用由原告負擔
    事實及理由
一、原告主張：被告於民國109年7月29日向原告承租門牌號碼臺
    中市○○區○○○道0段0巷00弄00號雲雀東海會館A33之301房屋
    ，應遵守公寓大廈管理條例及原告社區規約，而依照公寓大
    廈管理條例第16條第1項及第5項規定，住戶不得發生震動行
    為。住戶違反前四項規定時，管理負責人或管理委員會應予
    制止或按規約處理，另依原告社區規約第4.1條規定，住戶
    違反公寓大廈相關法令，住戶應給付管理負責人新臺幣（下
    同）3,000元社區管理費。然被告竟於110年6月23日23時38
    分至6月27日凌晨0時54分許使用洗衣機持續震動達1小時，
    以此方式影響住戶安寧，為此，爰依公寓大廈管理條例及原
    告社區規約之法律關係，請求被告給付原告管理費3,000元
    等語，並聲明：被告應給付原告3,000元，及自支付命令狀
    繕本送達翌日起至清償日止，按週年利率百分之5計算之利
    息。
二、被告則抗辯：否認被告有影響住戶安寧之舉，應由原告負舉
    證之責；另公寓大廈管理條例未授權區分所有權人會議得以
    規約或決議訂定罰款標準，而社區規約並未具有法律位階，
    則以社區規約課以對人民財產權之處罰，業已違反公寓大廈
    管理條例相關規定；況社區規約未曾交由被告簽署，自無拘
    束被告之效力等語。並聲明：原告之訴駁回。
三、本院得心證之理由
　㈠原告主張被告於109年7月29日向原告承租系爭房屋為被告所
    不爭執，應堪認為真實，然原告主張被告違反公寓大廈管理
    條例及原告社區規約規定，則為被告所否認，並以前詞置辯
    ，是本件爭點厥為：被告是否有違反住戶規約之行為？原告
    得否依據社區規約請求被告給付管理費？
　㈡按當事人主張有利於己之事實者，就其事實有舉證之責任。
    民事訴訟法第277條前段定有明文。民事訴訟如係由原告主
    張權利者，應先由原告負舉證之責，若原告先不能舉證，以
    證實自己主張之事實為真實，則被告就其抗辯事實即令不能
    舉證，或其所舉證據尚有疵累，亦應駁回原告之請求。查原
    告固舉錄影畫面為憑，主張被告有持續震動達1小時之違反
    社區規約之行為，然原告於本院審理時自承：社區規約對於
    振動之幅度、分貝、等級、區別標準、違反比例，並無相應
    之規定，無從依規約判斷住戶行為是否業已影響其他住戶程
    度之相類行為等語（本院卷第76頁），則被告發出之震動是
    否已達影響住戶安寧之程度，並未立有憑據及標準；此外，
    原告固舉其他住戶錄影檔，證明被告產生之震動時間及聲響
    業已影響其他住戶安寧，然該次檔案傳送時間為110年4月29
    日，與本次原告主張之110年6月23日並非同日，而洗衣機聲
    響或因衣物量、放置位置、清洗時間、機器耐用年限而有所
    不同，則該次錄影內容實難認與起訴事實有何相涉，要難比
    附援引；此外，原告並未再舉證以佐其說，則原告主張：被
    告洗衣震動聲響違反公寓大廈管理條例及社區規約之約定，
    舉證即有未足，並非可取。從而，原告依公寓大廈管理條例
    及社區規約請求被告給付管理費，為無理由，應予駁回。
四、本件事證已臻明確，兩造其餘之攻擊或防禦方法及未經援用
    之證據，經本院斟酌後，認為均不足以影響本判決之結果，
    爰不再一一論述。
五、依民事訴訟法第436 條之19第1 項、第78條規定，本件訴訟
    費用額確定為1,000 元（即原告繳納之第一審裁判費1,000
    元），應由原告負擔。
中　　華　　民　　國　　111 　年　　6 　　月　　21  　日
              臺灣臺中地方法院臺中簡易庭
                                  法　官  陳航代
以上為正本係照原本作成。
如不服本判決，應於送達後20日內，向本院提出上訴狀並表明上
訴理由，如於本判決宣示後送達前提起上訴者，應於判決送達後
20日內補提上訴理由書（須附繕本）。如委任律師提起上訴者，
應一併繳納上訴審裁判費。
中　　華　　民　　國　　111 　年　　6 　　月　　21　　日
                                   書記官  楊思賢